【裁判字號】    96,訴,890
【裁判日期】    970326
【裁判案由】    違反槍砲彈藥刀械管制條例
【裁判全文】
臺灣新竹地方法院刑事判決               96年度訴字第890號
    公  訴  人  臺灣新竹地方法院檢察署檢察官
    被      告  甲○○
                          6巷.
    選任辯護人  法律扶助基金會曾俊龍律師
上列被告因違反槍砲彈藥刀械管制條例案件，經檢察官提起公訴
（96年度偵字第4958號），本院判決如下：
    主  文
甲○○未經許可，持有可發射子彈具有殺傷力之改造手槍，處有
期徒刑年貳月，併科罰金新台幣拾萬元，罰金如易服勞役，以
新台幣壹仟元折算壹日。扣案之改造手槍壹枝（槍枝管制編號：
0000000000號），沒收。
    事  實
一、甲○○明知可發射子彈具有殺傷力之改造手槍、子彈為槍砲
    彈藥刀械管制條例所管制之物品，非經主管機關許可，不得
    持有，竟基於非法持有具殺傷力改造手槍、子彈之犯意，於
    民國96年5、6月間之某日，在新竹市東門圓環附近，向綽號
    「阿龍」之年籍不詳成年男子以新臺幣2萬元（起訴書誤載
    為2000元）購買具有殺傷力之仿FN廠1910型半自動手槍製造
    之換裝土造金屬槍管而成之改造手槍1支（槍枝管制編號為0
    000000000號）及金屬彈殼組合直徑7.9mm金屬彈頭而成之具
    有殺傷力改造子彈1顆，並未經許可而持有之。嗣於96年7月
    29日下午4時15分許，為警在新竹市○○街56號前，甲○○
    所停放之車號1971-HJ自用小客車內查獲，並扣得上開改造
    手槍1支及改造子彈1顆（業經試射）。旋於同日下午4時45
    分許，在甲○○位於新竹市○○街53號5樓居所內，查扣行
    動電話1具、不具殺傷力之空氣槍1枝、火藥1瓶、底火84顆
    、砂輪機1臺、研磨工具1組、子彈半成品（起訴書記載為彈
    殼）2顆、小型砂輪機1組、彈簧3條、耐熱膠1瓶、針車油1
    瓶、手槍握把塑膠護片2片、電子式游標卡尺1支、小型倍力
    剪1支、螺絲起子2支、工具箱1箱、斧頭1把等物。
二、案經新竹市警察局第一分局報請臺灣苗栗地方法院檢察署檢
    察官呈請臺灣高等法院檢察署檢察長令轉臺灣新竹地方法院
    檢察署檢察官偵查起訴。
    理  由
一、訊據被告甲○○對於事實欄所載時地，未經許可而持有可發
    射子彈之具有殺傷力改造手槍1枝、具有殺傷力之改造子彈
    1顆之事實，迭於警詢、偵訊及本院準備程序、審理中均自
    白認罪，並有搜索同意書、新竹市警察局第一分局搜索扣押
    筆錄、扣押物品目錄表各2份及查獲照片25幀附卷可稽（見
    偵字第4958號偵查卷第20至23、45至57頁），復有上開改造
    手槍、改造子彈扣案可資佐證。又查扣之改造手槍1枝、造
    子彈1顆，經送請內政部警政署刑事警察局鑑驗結果：送鑑
    改造手槍1枝（槍枝管制編號：0000000000），認係改造手
    槍，由仿FN廠1910型半自動手槍製造之槍枝，換裝土造金屬
    槍管而成，擊發功能正常，可供擊發適用子彈使用，認具殺
    傷力；且送鑑改造子彈1顆，認係非制式子彈，由金屬彈殼
    組合直徑7.9mm金屬彈頭而成，經實際試射，可擊發，認具
    殺傷力等情，有該局於96年8月27日出具之刑鑑字第0960121
    484號槍彈鑑驗書1份附卷可憑（見偵字4958號偵查卷第12至
    14頁）。是認被告上開自白內容應與事實相符，本案事證已
    臻明確，被告未經許可而持有具有殺傷力之槍、彈犯行，堪
    予認定，自應依法予以論科。。
二、論罪科刑
（一）核被告所為，係犯槍砲彈藥刀械管制條例第8條第4項之未
      經許可持有可發射子彈具有殺傷力之改造手槍罪；同條例
      第12條第4項之未經許可持有子彈罪。
（二）起訴書雖記載被告持有火藥1瓶、子彈半成品（起訴書記
      載為彈殼）2顆，另犯槍砲彈藥刀械管制條例第13條第4項
      之未經許可持有槍砲之主要組成零件罪嫌，惟經本院函請
      內政部警政署刑事警察局保安組鑑驗結果，認均非內政部
      86年11月24日台（86）內警字第8670683號公告之主要組
      成零件，有內政部於97年2月25日以內授警字第097087024
      3號函在卷可稽（見本院卷第30頁），嗣經公訴人當庭減
      縮此部分之罪嫌，附此敘明。
（三）被告同時持有上開改造手槍、改造子彈，係以一行為而觸
      犯上開未經許可持有可發射子彈具有殺傷力之改造手槍罪
      、未經許可持有子彈罪，為想像競合犯，應依刑法第55條
      之規定，從一重之未經許可持有可發射子彈具有殺傷力之
      改造手槍罪處斷。
（四）爰審酌被告持有具有殺傷力之改造手槍1枝、具有殺傷力
      之子彈1顆，對社會有潛在危險性，威脅社會秩序及人民
      之生命、身體安全，影響社會治安，犯罪所生危害不容輕
      忽，並審及被告為警查扣不具殺傷力之空氣槍1枝、火藥1
      瓶、底火84顆、砂輪機1臺、研磨工具1組、子彈半成品（
      起訴書記載為彈殼）2顆、小型砂輪機1組、彈簧3條、耐
      熱膠1瓶、針車油1瓶、手槍握把塑膠護片2片、電子式游
      標卡尺1支、小型倍力剪1支等物，已非一般家用工具，且
      工具量大、種類眾多，再佐以本案卷證資料，難認被告情
      堪憫恕情節，暨審及被告犯罪手段、犯罪後坦承犯行等一
      切情狀，量處如主文所示之刑，且就罰金部分諭知易服勞
      役之折算標準。
三、沒收部分
（一）扣案之改造手槍1枝（槍枝管制編號：0000000000）係違
      禁物，應依刑法第38條第1項第1款之規定，併予宣告沒收
      。
（二）另扣案之改造子彈1顆部分，業經鑑驗單位試射而不復存
      在，自不併予宣告沒收，併此敘明。
（三）至查扣之行動電話1具、不具殺傷力之空氣槍1枝、火藥1
      瓶、底火84顆、砂輪機1臺、研磨工具1組、子彈半成品（
      起訴書記載為彈殼）2顆、小型砂輪機1組、彈簧3條、耐
      熱膠1瓶、針車油1瓶、手槍握把塑膠護片2片、電子式游
      標卡尺1支、小型倍力剪1支、螺絲起子2支、工具箱1箱、
      斧頭1把等物，均與被告涉犯本案持有槍彈犯行無涉，自
      不併予宣告沒收。
四、據上論斷，應依刑事訴訟法第299條第1項前段，槍砲彈藥刀
    械管制條例第8條第4項、第12條第4項，刑法第11條前段、
    第55條、第42條第3項、第38條第1項第1款，判決如主文。
本案經檢察官魏廷勳到庭執行職務。
中    華    民    國    97    年    3     月    26    日
                      刑事第三庭審判長法  官    賴淑敏
                                      法  官    林惠君
                                      法  官    黃美文
以上正本證明與原本無異。
如不服本判決應於收受本判決後10日內向本院提出上訴書狀，上
訴書狀應敘述具體理由。上訴書狀未敘述上訴理由者，應於上訴
期間屆滿後20日內補提理由書狀於本院 (均須按他造當事人之人
數附繕本 )「切勿逕送上級法院」。
中    華    民    國    97    年    3     月    26    日
                                      書記官    陳怡芳
附錄本案論罪科刑法條全文：
槍砲彈藥刀械管制條例第8條：
未經許可，製造、販賣或運輸鋼筆槍、瓦斯槍、麻醉槍、獵槍、
空氣槍或第4條第1項第1款所定其他可發射金屬或子彈具有殺傷
力之各式槍砲者，處無期徒刑或5年以上有期徒刑，併科新臺幣1
千萬元以下罰金。
未經許可，轉讓、出租或出借前項所列槍枝者，處 5 年以上有期
徒刑，併科新臺幣 1 千萬元以下罰金。
意圖供自己或他人犯罪之用，而犯前二項之罪者，處無期徒刑或
 7 年以上有期徒刑，併科新臺幣 1 千萬元以下罰金。
未經許可，持有、寄藏或意圖販賣而陳列第 1 項所列槍枝者，處
 3年以上10年以下有期徒刑，併科新臺幣700萬元以下罰金。
第 1 項至第 3 項之未遂犯罰之。
槍砲彈藥刀械管制條例第12條
未經許可，製造、販賣或運輸子彈者，處 1 年以上 7 年以下有
期徒刑，併科新台幣 500 萬元以下罰金。
未經許可，轉讓、出租或出借子彈者，處 6 月以上 5 年以下有
期徒刑，併科新台幣 300 萬元以下罰金。
意圖供自己或他人犯罪之用，而犯前二項之罪者，處 3 年以上
10 年以下有期徒刑，併科新台幣 700 萬元以下罰金。
未經許可，持有、寄藏或意圖販賣而陳列子彈者，處 5 年以下有
期徒刑，併科新台幣 300 萬元以下罰金。
第 1 項至第 3 項之未遂犯罰之。


司法院資訊處製作；財團法人民間司法改革基金會備份。
